【裁判字號】    98,審仲執,3
【裁判日期】    980430
【裁判案由】    商務仲裁執行裁定
【裁判全文】
臺灣臺北地方法院民事裁定           98年度審仲執字第3號
聲  請  人  國雍營造工程股份有限公司
法定代理人  甲○○
相  對  人  內政部營建署
法定代理人  乙○○
上列當事人間因商務仲裁判斷執行裁定事件，聲請裁定強制執行
，本院裁定如下：
    主  文
中華民國仲裁協會於民國九十八年二月十六日所為九十七年度仲
聲仁字第八十六號仲裁判斷書主文所載：「一、相對人應給付聲
請人新臺幣壹仟貳佰壹拾玖萬柒仟貳佰拾玖元，暨自民國九十
六年十二月二十八日翌日起至清償日止，按年息百分之五計算之
利息。二、仲裁費用由相對人負擔。」准予強制執行。
聲請程序費用新臺幣仟元由相對人負擔。
    理  由
一、按仲裁人之判斷，於當事人間，與法院之確定判決，有同一
    效力。仲裁判斷，須聲請法院為執行裁定後，方得為強制執
    行。仲裁法第37條第1 項、第2 項前段分別定有明文。
二、本件聲請意旨略以：聲請人承攬相對人「北二高改善修正計
    畫─新店市中安大橋新建工程」。聲請人依契約規定於民國
    92 年11 月2 日開工，原定工期720 日曆天，原定竣工日為
    94 年11 月20日，施工期間因用地取得、鄰標介面配合等非
    可歸責於聲請人之事由，聲請人申請延展工期2 次，相對人
    核准延長工期共439 天，依此竣工日期已先延至96年3 月12
    日。後又因「中山路口變更設計案」受臺北縣政府交通局及
    新店市公所交通動線整體規劃影響，相對人於96年3 月5 日
    追蹤會議決議要求聲請人於96年3 月底前完成工程。聲請人
    為如期完工，於96年3 月12日將主體工程全部完成，而隔音
    牆、橋頭燈柱、路燈接線盒蓋、平面道路反光標鈕及中山路
    口變更設計案，聲請人亦於96年3 月25日完成。惟相對人以
    分割工期為手段，將隔音牆、橋頭燈柱、路燈接線盒蓋、平
    面道路反光標鈕等零星工程以未於96年3 月12日完工為理由
    ，片面認定聲請人逾期完工13天而扣罰聲請人12,197,239元
    。聲請人不服扣罰，先依政府採購法第85條之1 第1 項規定
    向行政院公共工程委員會提起調解申請，後調解不成立，聲
    請人遂向中華民國仲裁協會聲請仲裁，並於98年2 月16日做
    成97 年 度仲聲仁字第86號仲裁判斷書，其中仲裁判斷書本
    文載明「一、相對人應給付聲請人新臺幣壹仟貳佰壹拾玖萬
    柒仟貳佰參拾玖元，暨自民國九十六年十二月二十八日翌日
    起至清償日止，按年息百分之五計算之利息。二、仲裁費用
    由相對人負擔。」相對人迄未依前項仲裁判斷書主文所示為
    給付，為此爰依仲裁法第37條第2 項之規定，聲請准予強制
    執行等語。並提出仲裁判斷書為證。
三、本件聲請．業經本院依職權調取本院97年度仲聲仁字第86號
    仲裁判斷書呈請核備案民事卷宗核閱屬實，聲請人並提出國
    雍總發字地98022 號函、營署北北字第0980015071號函在卷
    足佐，而經本院審酌結果，認本件聲請核無仲裁法第38條各
    款所列情形，是聲請人之主張要無不合，應予准許。
四、依仲裁法第52條、非訟事件法第21條第2 項、民事訴訟法第
    78條之規定，裁定如主文。
中    華    民    國    98    年    4     月    30    日
                  民事第六庭  法  官  蔡和憲
以上正本係照原本作成。
如不服本裁定，應於送達後10日內向本院提出抗告狀，並繳納抗
告費新臺幣1,000元。
中    華    民    國    98    年    4     月    30    日
                              書記官  陳莉庭


司法院資訊處製作；財團法人民間司法改革基金會備份。
